臺灣臺中地方法院刑事判決　　　　　　　96年度易字第4802號
公　訴　人　臺灣臺中地方法院檢察署檢察官
被　　　告　丁○○
　　　　　　甲○○
　　　　　　乙○○
上列被告等因賭博等案件，經檢察官聲請以簡易判決處刑（九十
六年度偵字第九七０七號），本院判決如下：
    主          文
丁○○違反未依電子遊戲場業管理條例規定辦理營利事業登記，
不得經營電子遊戲場業之規定，處有期徒刑肆月，如易科罰金，
以新臺幣壹仟元折算壹日，減為有期徒刑貳月，如易科罰金，以
新臺幣壹仟元折算壹日。扣案之賭博性電子遊戲機具「蜘蛛人禮
品販賣機變異體」肆台（含ＩＣ板肆塊）、新臺幣捌仟伍佰伍拾
元，均沒收。
甲○○共同在公眾得出入之場所賭博財物，處罰金新臺幣壹萬元
，如易服勞役，以新臺幣壹仟元折算壹日，減為罰金新臺幣伍仟
元，如易服勞役，以新臺幣壹仟元折算壹日。扣案之賭博性電子
遊戲機具「蜘蛛人禮品販賣機變異體」肆台（含ＩＣ板肆塊）、
新臺幣捌仟伍佰伍拾元，均沒收。
乙○○在公眾得出入之場所賭博財物，處罰金新臺幣壹萬元，如
易服勞役，以新臺幣壹仟元折算壹日，減為罰金新臺幣伍仟元，
如易服勞役，以新臺幣壹仟元折算壹日。扣案之賭博性電子遊戲
機具「蜘蛛人禮品販賣機變異體」肆台（含ＩＣ板肆塊）、新臺
幣捌仟伍佰伍拾元，均沒收。
    犯罪事實
一、丁○○為位在臺中市○區○○路一八五號尚旺便利商店之負
    責人，其未依電子遊戲場業管理條例之規定辦理營利事業登
    記，竟基於從事經營電子遊戲場業及普通賭博之犯意，自民
    國九十六年三月二十九日起，在上址公眾得出入之尚旺便利
    商店內，擺設程式修改變更為具有連線、積分、押分等射倖
    性功能之賭博性電子遊戲機「蜘蛛人禮品販賣機變異體」四
    台，而經營電子遊戲場業。其並以月薪新臺幣（下同）二萬
    元之代價，僱傭與之有賭博犯意聯絡之甲○○，為客人開分
    、洗分、兌換現金等工作，供不特定人為賭博財物。其玩法
    係由賭客投入十元硬幣下注，每一分兌換一元，每次最少十
    元，若押中可得二至十倍不等之現金，如未中注，所押注之
    賭資則歸丁○○所有，以此射倖之賭博方式，計算輸贏。嗣
    於九十六年四月一日下午二、三時許，適有賭客乙○○前往
    上址把玩上開賭博性電子遊戲機具，並於同日下午四時許向
    甲○○表示將其所得分數兌換現金，而於甲○○交付二千八
    百元時，為警在上址當場查獲，並扣得前開賭博性電子遊戲
    機具四台（內含ＩＣ板四塊）及機具內之現金五千七百五十
    元，連同前述在櫃檯查扣之二千八百元，合計為八千五百五
    十元。
二、案經臺中市警察局第二分局報請臺灣臺中地方法院檢察署檢
    察官偵查起訴。
    理    由
一、上開犯罪事實，業據被告丁○○、甲○○、乙○○於本院審
    理中坦承不諱，其三人之自白互核一致。又被告丁○○在上
    址為警查獲擺設之「蜘蛛人禮品販賣機變異體」賭博性電子
    遊戲機四台，為具有連線、積分、押分等射倖性功能，此經
    被告三人於警詢及偵查中所自承，並有翻拍列印照片一張在
    卷可參。按「蜘蛛人禮品販賣機」雖經經濟部評定為非屬電
    子遊戲機，係因該機具之遊戲流程為「投幣→選擇禮品按鍵
    →結束」、「投幣→選擇禮品按鍵→禮品掉落→玩蜘蛛人鋤
    暴→結束」、「投幣→附加遊戲→遊戲結束→選擇禮品按鍵
    →結束」，完全無射倖性，此有經濟部第九十四會次評鑑通
    過電子遊戲機名錄及該販賣機申請通過所附之遊戲機說明書
    各一份在卷可稽，但本案為警方所查扣之「蜘蛛人禮品販賣
    機變異體」賭博性電子遊戲機四台，均具有連線、積分、押
    分等射倖性功能，與上開認定為非屬電子遊戲機之情形顯不
    相同，則上開賭博性電子遊戲機四台，均已非原送評鑑機具
    。此外，並有現場照片十一張、臺中市政府營利事業登記證
    、查扣賭博性電動玩具暫存保管條、被告甲○○之上班卡各
    一份在卷可稽，復有上開賭博性電子遊戲機具「蜘蛛人禮品
    販賣機變異體」四台（含ＩＣ板四塊）、櫃檯及機具內之現
    金合計八千五百五十元扣案可資佐證。綜上所述，被告三人
    之自白與事實相符，事證明確，其三人上揭之犯行，洵堪認
    定。
二、核被告丁○○所為，係違反電子遊戲場業管理條例第十五條
    之規定，應依同條例第二十二條規定論處，及犯刑法第二百
    六十六條第一項前段之普通賭博罪。核被告甲○○、乙○○
    係犯刑法第二百六十六條第一項前段之普通賭博罪。被告丁○○、甲○○二人就前揭普通賭博罪，有犯意聯絡及行為分
    擔，應論以共同正犯。又電子遊戲場業管理條例第二十二條
    之罪，在構成要件中已預設有多數同種行為反覆實施之要件
    ，如僅實施一次行為固足以成立犯罪，縱然是同一意思下多
    次反覆實，亦僅成立一罪，是其性質屬於為集合犯中之營業
    犯類型，屬於實質上一罪。而本案被告丁○○自九十五年三
    月二十九日起至同年四月一日止，未辦理營利事業登記而經
    營電子遊戲場業之犯行，是基於營利之意圖在同一意思之下
    多次反覆實施同種之構成要件行為，就上開說明，屬於實質
    上一罪。再被告丁○○所犯上開二罪間，係一行為觸犯二罪
    名，為想像競合犯，應依刑法第五十五條之規定，從一重之
    違反電子遊戲場業管理條例罪處斷。起訴意旨認為被告丁○○、甲○○另亦犯刑法第二百六十八條之意圖營利提供賭博
    場所及聚眾賭博罪，並與其二人所犯其他之罪間有想像競合
    犯之關係云云。惟本案之犯罪事實係被告丁○○、甲○○單
    純提供賭博機具與賭客乙○○對賭，並無查得計時或自贏家
    收費之情形，起訴意旨亦無作此認定，而審判實務向來認為
    因輸贏之機率不確定，僅構成刑法第二百六十六條第一項前
    段普通賭博罪或刑法第二百六十七條之常業賭博罪〔見司法
    院（七九）廳刑一字第一三八八號函、臺灣高等法院暨所屬
    法院六十八年度法律座談會決議意旨〕，而於刑法修正廢除
    刑法第二百六十七條之常業賭博罪後，此項見解仍未改變（
    見臺灣高等法院暨所屬法院因應新修正刑法施行座談會提案
    第五四號）。是故，被告丁○○、甲○○利用賭博性電子遊
    戲機不確定之輸贏機率，與賭客即被告乙○○賭博財物，以
    該賭博性電子遊戲機出現之偶然事實決定勝負，性質上係利
    用賭博性電子遊戲機與不特定之賭客對賭，尚難認係基於營
    利之意圖，應認無從成立刑法第二百六十八條之意圖營利供
    給賭博場所及聚眾賭博罪，況所謂聚眾賭博係指同時聚集不
    特定之多數人而為賭博，本案僅查獲賭客即被告乙○○一人
    ，並無同時聚集不特定之多數人一起賭博之情形發生，起訴
    意旨尚有誤會，應予更正之。爰審酌被告丁○○前有二次因
    違反電子遊戲場業管理條例案件，分別經本院判處拘役五十
    日、拘役五十八日（減刑為拘役二十九日）等情，有臺灣高
    等法院被告前案紀錄表及本院九十六年度簡字第八二二號刑
    事簡易判決各一份附卷可憑，其於查獲後不知戒惕，仍一再
    擺設電子遊戲機供人把玩，漠視法令，顯無悔意，被告三人
    之賭博犯行，影響社會善良風氣，助長不勞而獲之習性，惟
    念及被告三人於本院審理時大致坦承犯行，態度尚佳，被告
    丁○○迫於經濟困難而為上開犯行，被告甲○○僅為受僱之
    員工，且其二人所為犯罪時間非長，被告乙○○獲利非多，
    又被告甲○○、乙○○並無犯罪紀錄，素行尚佳等一切情狀
    ，分別量處如主文所示之刑，並就被告丁○○部分諭知易科
    罰金之折算標準，就被告甲○○、乙○○部分諭知易服勞役
    之折算標準，以示懲儆。另被告三人為本案之犯罪時間，均
    係於九十六年四月二十四日以前，悉合於中華民國九十六年
    罪犯減刑條例第二條第一項第三款應予減其刑期二分之一之
    規定，爰就其三人宣告刑予以減刑，再就被告丁○○部分諭
    知易科罰金之折算標準，就被告甲○○、乙○○部分諭知易
    服勞役之折算標準。
三、扣案之賭博性電子遊戲機具「蜘蛛人禮品販賣機變異體」四
    台（含ＩＣ板四塊），為當場供賭博之器具，又扣案之現金
    二千八百元、五千七百五十元（合計為八千五百五十元），
    係分別自櫃檯或賭博性電子遊戲機具內查扣，為被告丁○○
    、甲○○、乙○○犯賭博罪之賭檯上及兌換籌碼處財物，均
    應依刑法第二百六十六條第二項之規定，宣告沒收之。
據上論斷，應依刑事訴訟法第二百二十九條第一項前段，電子遊
戲場業管理條例第二十二條，刑法第十一條前段、第二十八條、
第二百六十六條第一項前段、第二項、第五十五條、第四十一條
第一項前段、第四十二條第三項，刑法施行法第一條之一第一項
、第二項前段，中華民國九十六年罪犯減刑條例第二條第一項第
三款、第七條，判決如主文。
本案經檢察官丙○○到庭執行職務
中　　華　　民　　國　　96　　年　　10　　月　　23　　日
                  刑事第十五庭  法　官　楊真明
以上正本證明與原本無異。
如不服本判決，應於送達後十日內向本院提出上訴狀（須附繕本
），上訴於臺灣高等法院臺中分院。
上訴書如未敘述理由，應於上訴期間屆滿後20日內補提理由書於
本院。
                                書記官　王麗雯
中　　華　　民　　國　　96　　年　　10　　月　　23　　日
附錄本案論罪科刑法條：
電子遊戲場業管理條例第十五條：
  未依本條例規定辦理營利事業登記者，不得經營電子遊戲場業
  。
電子遊戲場業管理條例第二十二條：
  違反第十五條規定者，處行為人一年以下有期徒刑、拘役或科
  或併科新臺幣五十萬元以上二百五十萬元以下罰金。
刑法第二百六十六條第一項：
  在公共場所或公眾得出入之場所賭博財物者，處一千元以下罰
  金。但以供人暫時娛樂之物為賭者，不在此限。
